### ARIN CANTIKA MUSI

+62 811-6655-800 | arincantikam@gmail.com | https://www.linkedin.com/in/arin-cantikamusi-6124ab1aa/ | https://github.com/arincantikam26 | Padang, Sumatera Barat, Indonesia

#### **RINGKASAN**

Lulusan D3 Teknik Komputer di Politeknik Negeri Padang tahun 2022, IPK 3.77. Memiliki pengalaman magang 6 bulan dan karyawan tetap selama 9 bulan sebagai Development Engineer. Telah mengerjakan unit-test, rancang bangun aplikasi website serta pembuatan dokumentasi. Dalam waktu kurang 9 bulan telah menyelesaikan 3 aplikasi website. Memiliki motivasi kuat belajar hal baru, komunikasi yang baik, menyukai tantangan, teliti serta bertanggung jawab dan dapat bekerja sama secara individu atau tim.

#### **PENGALAMAN**

# PT Inovasi Rekayasa Teknologi - Padang, Sumatera Barat, Indonesia

Research and Developmeny Engineer (Juni 2022 – Februari 2023)

- Mendesain dan membangun aplikasi website pada proyek Light Efficiency System.
- Mendesain dan membangun aplikasi website pada proyek Autonomic Nerveous System.
- Mendesain dan membangun aplikasi website pada proyek Safety Vision 4.0.
- Membuat dan meneliti sistem pengiriman data live streaming kamera.
- Melakukan penellitian keamanan pada sistem operasi linux menggunakan jetson.

## PT First Wap International – Jakarta Selatan, Jakarta Raya, Indonesia

Development Engineer (September 2021 – Februari 2022)

- Membuat unit-test query database perusahaan menggunakan framework Pytest.
- Melakukan pengujian performa query database perusahaan.
- Membuat dokumentasi pembuatan unit-test.

### **PENDIDIKAN**

## Politeknik Negeri Padang (2022 - Sekarang)

D4 Teknologi Rekayasa Perangkat Lunak – IPK -

# Politeknik Negeri Padang (2019 - 2022)

D3 Teknik Komputer – IPK 3.77/4.00

## **PELATIHAN**

### Studi Independent | Ruangguru

Backend Engineer Student (Februari 2022 – Juli 2022)

• Membuat proyek akhir aplikasi backend E-learning menggunakan Golang.

# **KEMAMPUAN**

## **Hard Skills**

- Web Development
- PHP
- JavaScript
- HTML5 / CSS3
- MySQL
- Golang / Python

## **Soft Skills**

- Problem-solving
- Cepat belajar
- Manajemen waktu
- Teliti dan bertanggung jawab
- Bekerja dalam tim / individu